臺灣板橋地方法院刑事判決             100年度訴字第2224號
公  訴  人  臺灣板橋地方法院檢察署檢察官
被      告  余文清
上列被告因違反毒品危害防制條例案件，經檢察官提起公訴（10
0 年度毒偵字第5340號），被告於準備程序中就被訴事實為有罪
之陳述，經本院合議庭裁定由受命法官獨任進行簡式審判程序，
判決如下：
    主  文
余文清施用第一級毒品，累犯，處有期徒刑捌月。扣案之注射針
筒壹支沒收。
    事  實
一、余文清：(一)於民國89年間，因施用第一級毒品案件，經本院
    以89年度毒聲字第4556號裁定送勒戒處所觀察、勒戒後，認
    有繼續施用毒品之傾向，再經本院以89年度毒聲字第4806號
    裁定令入戒治處所施以強制戒治，嗣經本院裁定停止戒治，
    所餘戒治期間付保護管束，於90年2 月16日出所，於90年8
    月10日保護管束期滿未經撤銷，視為強制戒治執行完畢，並
    由臺灣板橋地方法院檢察署檢察官於以90年度戒毒偵字第62
    7 號為不起訴處分確定；(二)於上述強制戒治執行完畢釋放後
    5 年內之91年間，因施用第一級毒品案件，經本院以91年度
    毒聲字第3586號裁定令入戒治處所施以強制戒治，於92年7
    月22日入所，嗣於93年1 月9 日因法律修正而釋放出所，同
    案亦經檢察官提起公訴，經臺灣高等法院以92年度上訴字第
    531 號判處有期徒刑8 月，上訴後經最高法院於92年5 月22
    日以92年度台上字第2759號駁回上訴確定；(三)於91年間，因
    強盜案件，經臺灣高等法院以92年度上訴字第2173號判處有
    期徒刑7 年2 月，於93年3 月18日確定；(四)上開(二)所示之有
    期徒刑8 月，經同院以97年度聲減字第587 號裁定減為有期
    徒刑4 月，並與上開(三)所示有期徒刑7 年2 月定其應執行刑
    為有期徒刑7 年4 月確定，於98年1 月15日縮短刑期假釋出
    監並付保護管束，於99年6 月11日保護管束期滿未經撤銷假
    釋，以已執行完畢論（於本案構成累犯）。
二、詎余文清仍不知悔改，明知海洛因係毒品危害防制條例第2
    條第2 項第1 款所明定列管之第一級毒品，不得施用、持有
    ，仍基於施用第一級毒品海洛因之犯意，於100 年7 月30日
    0 時許為警採尿之時點回溯26小時內之某時（不含公權力拘
    束期間），在不詳地點，以注射針筒注射之方式，施用海洛
    因1 次。嗣於100 年7 月29日23時許，在其位於新北市○○
    區○○路140 號4 樓之居所內為警查獲，並扣得注射針筒1
    支，經警採集其尿液檢體送驗後，呈現嗎啡陽性反應，始悉
    上情。
三、案經新北市政府警察局蘆洲分局移送臺灣板橋地方法院檢察
    署檢察官偵查起訴。
    理  由
一、被告余文清所犯係死刑、無期徒刑、最輕本刑為3 年以上有
    期徒刑以外之罪，其於準備程序中就前揭被訴事實為有罪之
    陳述，經受命法官告知簡式審判程序之旨，並聽取被告與公
    訴人之意見後，本院認無不得或不宜改依簡式審判程序進行
    之情事，依刑事訴訟法第273 條之1 第1 項、第284 條之1
    規定，裁定本案由受命法官獨任進行簡式審判程序；且依刑
    事訴訟法第273 條之2 及第159 條第2 項規定，不適用傳聞
    法則有關限制證據能力之相關規定，合先敘明。
二、上揭犯罪事實，業據被告於本院準備程序及審理時均自白不
    諱，且被告為警查獲後，經警採集其尿液檢體送鑑定，先以
    酵素免疫分析法（EIA ）初步檢驗，呈現鴉片類陽性反應，
    再以氣相層析質譜儀法（GC/MS ）確認檢驗，亦呈現嗎啡陽
    性反應之事實，有臺灣檢驗科技股份有限公司於100 年8 月
    16日所出具報告編號UL/2011/00000000號濫用藥物檢驗報告
    、新北市政府警察局蘆洲分局偵辦毒品案件尿液代號對照表
    各1 份在卷可稽（見偵查卷第19、48頁）及注射針筒1 支扣
    案可資佐證，足徵被告任意性之自白與事實相符，應堪採信
    。再被告前於89年間，因施用第一級毒品案件，經本院以89
    年度毒聲字第4556號裁定送勒戒處所觀察、勒戒後，認有繼
    續施用毒品之傾向，再經本院以89年度毒聲字第4806號裁定
    令入戒治處所施以強制戒治，嗣經本院裁定停止戒治，所餘
    戒治期間付保護管束，於90年2 月16日出所，於90年8 月10
    日保護管束期滿未經撤銷，視為強制戒治執行完畢，並由臺
    灣板橋地方法院檢察署檢察官以90年度戒毒偵字第627 號為
    不起訴處分確定；復於上述強制戒治執行完畢釋放後5 年內
    之91年間，因施用第一級毒品案件，經本院以91年度毒聲字
    第3586號裁定令入戒治處所施以強制戒治，於92年7 月22
    日入所，嗣於93年1 月9 日因法律修正而釋放出所，同案亦
    經檢察官提起公訴，經臺灣高等法院以92年度上訴字第531
    號判處有期徒刑8 月，上訴後經最高法院於92年5 月22日以
    92年度台上字第2759號駁回上訴確定等情，此觀卷附臺灣高
    等法院被告前案紀錄表1 份即明。是以被告於89年間初犯施
    用毒品罪後，於初犯之強制戒治執行完畢釋放後5 年內之91
    年間再犯施用毒品罪，已屬「5 年內再犯」之情形，而與毒
    品危害防制條例第20條所定，「初犯」或「5 年後再犯」始
    得以觀察、勒戒之保安處遇替代刑事追訴程序之要件不符，
    自應依毒品危害防制條例第23條第2 項規定，依法追訴、處
    罰。本案事證明確，被告犯行洵堪認定，應依法論科。
三、按海洛因係毒品危害防制條例第2 條第2 項第1 款所明定列
    管之第一級毒品。是核被告所為，係犯毒品危害防制條例第
    10條第1 項之施用第一級毒品罪。被告施用海洛因前，持有
    海洛因之低度行為，為施用之高度行為所吸收，不另論罪。
    被告有上述事實欄所載之科刑及執行紀錄，此觀卷附臺灣高
    等法院被告前案紀錄表1 份即明，其於受有期徒刑之執行完
    畢後，5 年以內故意再犯本件有期徒刑以上之罪，為累犯，
    應依刑法第47條第1 項規定加重其刑。爰審酌被告曾因施用
    毒品案件，經觀察、勒戒及強制戒治執行完畢釋放，並獲得
    不起訴處分之寬典（見卷附臺灣高等法院被告前案紀錄表）
    ，猶不知悔改，而再犯本件施用第一級毒品罪，顯見其戒除
    毒癮之意志薄弱，惟其施用毒品係自戕行為，對他人法益尚
    無具體危害，兼衡被告之品行、智識程度、生活狀況、犯罪
    之動機、目的、手段、所生危害、坦承犯行之犯罪後態度等
    一切情狀，量處如主文所示之刑，以資懲儆。至扣案之注射
    針筒1 支，係被告所有供犯本案施用第一級毒品罪所用之物
    ，爰依刑法第38條第1 項第2 款規定，併予宣告沒收。
據上論斷，應依刑事訴訟法第273 條之1 第1 項、第299 條第1
項前段，毒品危害防制條例第10條第1 項，刑法第11條、第47條
第1 項、第38條第1 項第2 款，判決如主文。
本案經檢察官陳建良到庭執行職務。
中    華    民    國   100    年    10    月    18    日
                  刑事第十八庭  法  官    羅惠雯
上列正本證明與原本無異。
如不服本判決，應於判決送達後10日內，向本院提出上訴書狀，
並應敘述具體理由；其未敘述上訴理由者，應於上訴期間屆滿後
20日內向本院補提理由書（均須按他造當事人之人數附繕本），
「切勿逕送上級法院」。
                                書記官    許育菁
中    華    民    國   100    年    10    月    18    日
附錄本案論罪科刑法條全文：
毒品危害防制條例第10條
施用第一級毒品者，處6 月以上5 年以下有期徒刑。
施用第二級毒品者，處3 年以下有期徒刑。